臺灣高等法院高雄分院民事裁定　　　　　100年度抗字第132號
抗　告　人　0000-0000.
法定代理人　0000-0000.
上列抗告人因與債務人蕭宗晏等間假扣押事件，對於民國100 年
4 月29日臺灣高雄地方法院100 年度全字第46號裁定，提起抗告
，本院裁定如下：
    主  文
抗告駁回。
抗告程序費用由抗告人負擔。
    理  由
一、本件抗告人於原法院聲請及抗告意旨略以：本件債務人蕭宗
    晏因對伊有性侵行為而應與其法定代理人蕭仁狄、楊玉梅負
    連帶賠償責任，然經伊聲請調解，竟遭拒絕給付，衡諸常情
    ，債務人應有避債之意圖，並可能隱匿財產，若不為保全程
    序，將來恐有不能強制執行或甚難執行之虞，伊願供擔保而
    就債務人之財產在100 萬元之範圍內為假扣押。詎原法院以
    調解不成立僅能證明債務人有拒絕給付之意思，與是否有隱
    匿財產而成為無資力間，並無必然之關聯，而以伊尚未能釋
    明假扣押之原因為由，駁回伊之聲請。然所謂債務人有日後
    不能強制執行或甚難執行之虞，通常固指債務人浪費財產、
    增加負擔、或就財產為不利之處分，將達於無資力之狀態、
    或移往遠地、逃匿無蹤或隱匿財產等情形。但如經債權人催
    告後仍斷然拒絕給付，且就債務人之職業、資產、信用等狀
    況綜合判斷，其現存之既有財產已瀕臨成為無資力，或與債
    權人之債權相差懸殊，或財務顯有異常而難以清償債務之情
    形，亦應包括在內。本件債務人既已拒絕給付，應可認伊已
    為相當之釋明，縱釋明有所不足，亦得以供擔保代之。原裁
    定駁回伊之聲請，應有違誤，爰提起抗告請求廢棄，並准為
    假扣押等語。
二、按債權人就金錢請求或得易為金錢請求之請求，欲保全強制
    執行者，得申請假扣押；假扣押，非有日後不能強制執行或
    甚難執行之虞者，不得為之；請求及假扣押之原因，應釋明
    之。前項釋明如有不足，而債權人陳明願供擔保或法院認為
    適當者，法院得定相當之擔保，命供擔保後為假扣押，民事
    訴訟法第522 條第1 項、523 條第1 項、526 條第1 項、第
    2 項分別定有明文。而所謂不能強制執行，如債務人浪費財
    產，增加負擔，或就其財產為不利益之處分，將成為無資力
    之情形等是；所謂恐難執行，如債務人將移往遠方或逃匿，
    亦有最高法院19年抗字232 號判例意旨可供參酌。又民事訴
    訟法第526 條既規定債權人聲請假扣押時，應就其請求及假
    扣押原因提出證據加以釋明，必因釋明而有不足，經債權人
    陳明願供擔保或法院認為適當者，始得命供擔保後為假扣押
    。故若債權人就假扣押之原因未予釋明，縱就債務人所可能
    受有之損害陳明願供擔保，仍不得認該擔保已補足釋明之欠
    缺，其假扣押之聲請即無從准許。
三、經查，本件抗告人主張債務人蕭宗晏因對抗告人有性侵行為
    而應與其法定代理人蕭仁狄、楊玉梅負連帶賠償責任，然經
    抗告人聲請調解，竟遭拒絕給付等情，雖據其提出台灣高雄
    少年法院裁定（內容為移請檢察官偵查）、台灣高雄地方法
    院檢察署檢察官起訴書、調解不成立證明書及原法院民事庭
    通知書為證，而可認已就請求之原因為釋明。惟就假扣押之
    原因，抗告人雖主張債務人於調解時明確表示拒絕給付，應
    可認有避債及隱匿之可能。但債務人拒絕給付，或係基於對
    事實之爭執，或係基於就賠償金額無法同意，或係基於其他
    情事，其原因不一而足，則單從拒絕給付之形式觀之，尚難
    推認債務人即有逃匿、隱匿財產致將來有不能執行或甚難執
    行之情事，且抗告人經原法院通知補正此部分釋明之欠缺後
    ，亦未能再提出其他可供本院即時調查之證據，以釋明債務
    人有何浪費財產、單純增加負擔或就其財產為不利益之處分
    ，將成為無資力或移往遠方、逃匿等日後不能強制執行或甚
    難執行之情形，依上開說明，應認其尚未能就假扣押之原因
    為釋明，縱陳明願供擔保，亦難認該擔保已可補足釋明之欠
    缺，故其假扣押之聲請即難准許。至抗告人所援引之最高法
    院100 年度抗字第61號、99年台抗字第909 、999 號裁定意
    旨，均僅在於闡述關於假扣押原因應為如何之認定及釋明，
    本件抗告人既尚未能為符合該要件之釋明，尚難援引適用而
    採為抗告人有利之認定。故原法院駁回抗告人之聲請，並無
    違誤。抗告意旨指摘原裁定不當，求予廢棄，為無理由，應
    予駁回，
四、據上論結：本件抗告為無理由，依民事訴訟法第495 條之1
    第1 項、第449 條第1 項、第95條、第78條，裁定如主文。
中    華    民    國    100   年    5     月    18    日
                            民事第五庭
                                審判長法官 簡色嬌
                                法      官 陳真真
                                法      官 林紀元
以上正本證明與原本無異。
本件不得抗告。
中    華    民    國    100   年    5     月    18    日
                                書  記  官 吳華榮